【裁判字號】    97,訴,1045
【裁判日期】    970814
【裁判案由】    毒品危害防制條例
【裁判全文】
臺灣基隆地方法院刑事判決              97年度訴字第1045號
公  訴  人  臺灣基隆地方法院檢察署檢察官
被      告  乙○○
上列被告因違反毒品危害防制條例案件，經檢察官提起公訴（97
年度毒偵字第1380號），被告就被訴事實為有罪之陳述，本院合
議庭裁定由受命法官獨任進行簡式審判程序審理，茲判決如下：
    主  文
乙○○施用第一級毒品，累犯，處有期徒刑柒月，扣案之第一級
毒品海洛因壹包（驗餘淨重零點零伍捌捌公克）併同難以析離包
裝袋，均沒收銷燬之。
    事  實
一、乙○○前因施用毒品案件，經裁定令入戒治處所施以強制戒
    治，於民國92年7月31日戒治期滿執行完畢釋放出所，並經
    臺灣板橋地方法院檢察署檢察官於92年8月27日，以92年度
    戒毒偵字第262號為不起訴處分確定；再因施用毒品案件，
    經臺灣板橋地方法院檢察署檢察官提起公訴，由臺灣板橋地
    方法院於95年1月18日，以94年度訴字第1536號判決分別判
    處有期徒刑8月及4月、應執行有期徒刑10月確定，甫於95年
    10月31日縮刑期滿執行完畢。詎其猶不知悔改，復基於施用
    第一級毒品海洛因之犯意，於97年5月25日晚上，在臺北縣
    萬里鄉○○村○○路20號住處，以針筒注射方式，施用毒品
    海洛因1次。嗣於翌日（即26日）18時50分許，為警在基隆
    市○○路及義一路口處臨檢查獲，並扣得其所有之毒品海洛
    因1包（毛重0.2公克、驗餘淨重0.0588公克），經採集尿液
    送驗後呈嗎啡之陽性反應而查悉上情。
二、案經基隆市警察局第一分局報告臺灣基隆地方法院檢察署檢
    察官偵查起訴。
    理  由
壹、程序事項：
    查本件被告乙○○所犯為毒品危害防制條例第10條第1項之
    施用第一級毒品罪，非死刑、無期徒刑、最輕本刑為3年以
    上有期徒刑之罪，或高等法院管轄第一審之案件，被告於本
    院準備程序中，就被訴事實為有罪之陳述，經告以簡式審判
    程序之旨，並聽取檢察官、被告之意見後，本院合議庭已依
    刑事訴訟法第273條之1第1項之規定，裁定由受命法官獨任
    進行簡式審判程序，是本件之證據調查依刑事訴訟法第273
    條之2規定，不受同法第159條第1項、第161條之2、第161條
    之3、第163條之1及第164條至第170條規定之限制，合先敘
    明。
貳、實體事項：
一、上揭事實，業據被告於本院準備程序及審理時供承不諱，而
    被告查獲後於97年5月26日19時20分許為警採集其親自排放
    之尿液，送請臺灣尖端先進生技醫藥股份有限公司，以氣相
    層析質譜儀分析法確認檢驗結果，呈嗎啡陽性反應，此有該
    公司97年6月6日所出具之濫用藥物尿液檢驗報告1份在卷可
    稽。並有扣案之第一級毒品海洛因1包（毛重約0.2公克、驗
    餘淨重0.0588公克）可佐。按海洛因經注入人體後，約80%
    於24小時內自尿中排出，一般而言，尿液中能否檢出嗎啡陽
    性反應與其投與量、投與途徑、採尿時間、個人體質及檢驗
    方法之靈敏度有關，國外曾有文獻報導注射6毫克之海洛因
    鹽酸鹽，其代謝物嗎啡之平均時限約為26小時（最低檢出量
    為300ng/ml），有行政院衛生署藥物食品檢驗局81年9月8日
    （81）藥檢壹字第8114885號函可參，足認被告前開自白與
    事實相符，可以採信。被告強制戒治執行完畢釋放後，於5
    年內再犯本案之施用第一級毒品海洛因罪，罪證明確，犯行
    洵堪認定，自應依法論科。
二、論罪科刑：
(一)、查海洛因係毒品危害防制條例第2條第2項第1款所定之第一
    級毒品，被告予以施用，核其所為，係犯毒品危害防制條例
    第10條第1項之施用第一級毒品罪。被告持有第一級毒品之
    低度行為應為其施用之高度行為所吸收，不另論罪。被告前
    曾受如事實欄所載有期徒刑之執行，此有臺灣高等法院被告
    前案紀錄表附卷可考，其於有期徒刑執行完畢後5年以內，
    故意再犯本件最重本刑為有期徒刑以上之刑之罪，為累犯，
    應依刑法第47條第1項加重其刑。
(二)、爰審酌被告犯罪之動機、吸食頻率、曾有施用毒品之前科仍
    不知戒除，惟犯罪後坦承犯行，且所犯之施用毒品犯行乃戕
    害自己身心健康，並未危及他人等一切情狀，量處如主文所
    示之刑，以示懲儆。
(三)、扣案白色粉末1袋（驗餘淨重0.0588公克），檢驗出海洛因
    成份，此有97年6月30日航藥鑑字第0973284號交通部民用航
    空局醫務中心毒品鑑定書及基隆市警察局第一分局警備隊查
    獲涉嫌毒品危害防制條例毒品初步鑑驗報告書在卷可稽，因
    包裝與其上極微量之毒品均已合而為一，無從析離，應整體
    視為第一級毒品海洛因，併依毒品危害防制條例第18條第1
    項前段之規定，沒收銷燬之。
三、據上論斷，應依刑事訴訟法第273條之1第1項、第299條第1
    項前段，毒品危害防制條例第10條第1項、第18條第1項前段
    ，刑法第11條、第47條第1項，判決如主文。
本案經檢察官甲○○到庭執行職務。
中    華    民    國    97    年    8     月    14    日
                  刑事第二庭法  官  陳伯厚
以上正本證明與原本無異。
如不服本判決應於收受本判決後10日內向本院提出上訴書狀，其
未敘述上訴理由者，並得於提起上訴後10日內向本院補提理由書
狀（均須按他造當事人之人數附繕本）「切勿逕送上級法院」。
中    華    民    國    97    年    8     月    14    日
                            書記官  黃士元
附錄論罪法條
毒品危害防制條例第10條第1項
施用第一級毒品者，處 6 月以上 5 年以下有期徒刑。


司法院資訊處製作；財團法人民間司法改革基金會備份。
